最高法院刑事判決　　　　　　　　　　　　　　　九十一年度台上字第六四五九號
　　上　訴　人　甲○○
右上訴人因偽造文書案件，不服台灣高等法院中華民國八十九年六月十三日第二審判
決（八十九年度上訴字第一０七四號，起訴案號：台灣板橋地方法院檢察署八十八年
度偵字第一四八六七號、第二六六三一號），提起上訴，本院判決如左：
    主  文
上訴駁回。
    理  由
按刑事訴訟法第三百七十七條規定，上訴於第三審法院，非以判決違背法令為理由，
不得為之。是提起第三審上訴，應以原判決違背法令為理由，係屬法定要件。如果上
訴理由狀並未依據卷內訴訟資料，具體指摘原判決不適用何種法則或如何適用不當，
或所指摘原判決違法情事，顯與法律規定得為第三審上訴理由之違法情形，不相適合
時，均應認其上訴為違背法律上之程式，予以駁回。本件原判決將第一審關於上訴人
甲○○部分之判決撤銷，改判依牽連關係從一重仍論處上訴人連續行使偽造私文書罪
刑（處有期徒刑八月），已詳述其所憑之證據及認定之理由。對於上訴人所為未告知
莊清標（業經原審判刑確定）車牌號碼及車身號碼，其不知有偽造文書等語之辯解，
認係空言飾詞，不足採信，已依調查所得之證據資料詳加指駁及說明。上訴人仍表不
服，提起第三審上訴，其就偽造文書部分上訴意旨略謂：（一）、莊清標於原審民國
八十九年五月三十日審理時已供稱，係在上訴人之修車廠看到車牌號碼後，委由監理
黃牛查得車身號碼等資料，並非由上訴人提供等語；原判決對此有利之證據未說明不
採納之理由，有判決不載理由之違法。（二）、車牌僅在表示已完納牌照稅之證明，
若非向監理機關或盤查警員主動表示該車牌為合法，尚不得謂已就偽造之車牌內容有
所主張，而車身號碼係隱藏於車內，何種形式始得謂就偽造之車身號碼有所主張，並
非無疑，原判決僅以上訴人開車於外之行為，即認係就內容有所主張，而從重論以行
使偽造私文書罪，有不適用法則之違誤云云。惟查：（一）、原判決於理由欄二之(二)
，以上訴人於警詢時已自白係其請莊清標複製一部與其現有車相同牌照號碼之車使用
，而交車時已懸掛及裝嵌偽造之車牌及車身號碼等情，參之莊清標在偵、審中之供述
情節，及扣押之偽造車牌、車身號碼、車身號碼牌等證據，因而認定車牌號碼及車身
號碼等資料係上訴人告知，其採證認事，從形式上觀察，與客觀存在之論理法則及經
驗法則等證據法則無違。而依原審八十九年五月三十日之審判筆錄所載，莊清標僅稱
，上訴人未將車子資料交給其偽造，此顯不足以為有利上訴人之認定，原判決雖未特
加以指駁及說明，對判決本旨不生任何影響，自不得執為第三審上訴理由。（二）、
將偽造之車牌掛於車外，車身號碼裝嵌於車內後，駕駛該車行駛於道路上，意在表彰
其所駕之車為屬合法，自係對所偽造之車牌及車身號碼等文書有所主張，原判決因而
認上訴人有行使偽造準私文書及特種文書之犯行，並無不合，上訴意旨指不成立行使
偽造文書罪，係徒憑個人主觀意見漫為指摘，難謂適法。依上開說明，本件上訴人就
偽造文書部分之上訴，難認已具備首揭法定形式要件，為違背法律上之程式，應予駁
回。上訴人另牽連犯故買贓物部分，原判決係依刑法第三百四十九條第二項論罪，核
屬刑事訴訟法第三百七十六條第七款之罪名，偽造私文書等得上訴第三審重罪部分之
上訴，既不合法，自無從就此不得上訴第三審輕罪部分併為實體上之審判，此部分之
上訴，顯非適法，應併予駁回。
據上論結，應依刑事訴訟法第三百九十五條前段，判決如主文。
中      華      民      國    九十一    年     十一     月     十四     日
                              最高法院刑事第十二庭
                                  審判長法官  張  淳  淙
                                        法官  謝  俊  雄
                                        法官  蘇  振  堂
                                        法官  張  春  福
                                        法官  呂  永  福
      右正本證明與原本無異
                                              書  記  官
中      華      民      國    九十一    年     十一     月    二十一    日
